【裁判字號】    92,交訴,156
【裁判日期】    921211
【裁判案由】    公共危險等
【裁判全文】
臺灣高雄地方法院刑事判決                        九十二年度交訴字第一五六號
    公  訴  人  臺灣高雄地方法院檢察署檢察官
    被      告  甲○○
右列被告因公共危險等案件，經檢察官提起公訴（九十二年度偵字第一七八一０號）
本院合議庭裁定由受命法官獨任進行簡式審判程序，本院判決如左：
    主  文
甲○○因過失傷害人，累犯，處有期徒刑肆月；又駕駛動力交通工具肇事，致人受傷
而逃逸，累犯，處有期徒刑拾月。應執行有期徒刑壹年。
    事  實
一、甲○○未考領普通小型車駕駛執照，曾於民國八十七年間因賭博案件，經本院於
    八十七年四月二十九日判處有期徒刑四月，如易科罰金以三百元折算一日，於同
    年六月十八日判決確定，並於同年九月十六日易科罰金執行完畢。詎不知安份守
    矩，明知未考領有普通小型車駕駛執照，即不得駕駛車輛上路，竟仍於九十二年
    七月十四日上午七時許，駕駛車牌號碼三九二六－ＧＮ號自用小貨車，沿高雄市
    左營區○○路由北往南方向行駛，途經華夏路與新莊仔路設有燈光號誌管制四方
    車輛行進之交岔路口，其本應注意汽車行駛至交岔路口，其行進應遵守燈光號誌
    之指示，而依當時客觀情形天候晴朗、日間自然光線、視距良好、柏油路面無缺
    陷亦無障礙物，依其智識能力並無不能注意之情事，竟疏未注意在其行進方向之
    燈光號誌已為圓形紅燈表示禁止通行，不得超越停止線或進入路口之情況下，而
    貿然闖紅燈前行，適有乙○○騎乘車牌號碼ＺＨＳ－六一二號輕型機車，沿新莊
    仔路由東往西方向行駛而至，甲○○見狀，閃煞不及，其所駕駛之自用小貨車因
    而撞及乙○○所騎乘之機車，致乙○○人車倒地，受有右前額撕裂傷、左胸部挫
    傷合併第八肋骨骨折、左手肱骨骨折、四肢多處挫傷等傷害。詎甲○○於肇事後
    ，竟未下車察看，另萌生逃逸避責之意，逕行駕駛前開自小貨車逃離現場。嗣因
    目擊車禍之路人記下甲○○之車牌號碼，報警循線查獲。
二、案經乙○○訴由高雄市政府警察局左營分局移送臺灣高雄地方法院檢察署檢察官
    偵查起訴。
    理  由
一、本件被告甲○○所犯係死刑、無期徒刑、最輕本刑為三年以上有期徒刑以外之罪
    ，其於準備程序中就被訴事實為有罪之陳述，經法官告知簡式審判程序之旨，並
    聽取公訴人、被告之意見後，認為適宜由受命法官獨任進行簡式審判程序，依刑
    事訴訟法第二百七十三條之一第一項規定，裁定由受命法官獨任進行簡式審判程
    序，合先敘明。
二、右揭事實，業據被告甲○○於警訊、偵訊及本院審理時供承不諱，核與告訴人乙
    ○○指訴情節相符，並經證人到場處理之警員李贊正於本院審理時證述綦詳，復
    有道路交通事故現場圖、道路交通事故調查報告表(一)(二)、高雄市政府警察局交通
    大隊交通事故談話紀錄表、高雄榮民總醫院診斷證明書各一份、現場照片九幀在
    卷可憑，被告自白與事實相符，自可採為論罪科刑之依據。
三、按汽車行駛至交岔路口，其行進、轉彎，應遵守燈光號誌或交通警察之指示；又
    車輛面對圓形紅燈表示禁止通行，不得超越停止線或進入路口，道路交通安全規
    則第九十七條第二款、第一百零二條第一項第一款、道路交通標誌標線設置規則
    第二百零六條分別載有明文，此為一般智慮成熟之人所週知且應注意並確實遵守
    之事項，被告雖未考領有普通小型車駕駛執照，惟既經駕駛汽車在道路上行駛，
    自應確實遵守之，而依當時天候晴朗、日間自然光線、視距良好、柏油路面無缺
    陷亦無障礙物，有道路交通事故調查報告表(一)在卷可按，且依其智識能力並無不
    能注意之情事，竟疏未注意遵守交通號誌，擅自闖紅燈駛入交岔路口內因而肇事
    ，致使告訴人乙○○受傷，被告之駕駛行為有疏失應可認定。又告訴人乙○○確
    因本件車禍受有右前額撕裂傷、左胸部挫傷合併第八肋骨骨折、左手肱骨骨折、
    四肢多處挫傷之傷害等情，亦有高雄榮民總醫院診斷證明書存卷足稽，足認被告
    未盡前開注意義務而肇事與告訴人乙○○受傷間顯有相當因果關係。本件事證已
    臻明確，被告犯行洵堪認定，應予依法論科。
四、核被告所為，係犯刑法第二百八十四條第一項前段之過失傷害罪及同法第一百八
    十五條之四之肇事致人受傷而逃逸罪。被告所犯上開二罪，犯意各別，罪名互異
    ，應予分論併罰。被告未考領普通小型車駕駛執照，已據其自承在卷，被告無照
    駕車，因而致人受傷，應依道路交通安全處罰條例第八十六條第一項之規定加重
    其刑。又被告曾於八十七年間因賭博案件，經本院於八十七年四月二十九日判處
    有期徒刑四月，如易科罰金以三百元折算一日，於同年八十七年六月十八日判決
    確定，並於同年九月十六日易科罰金執行完畢等情，有本院被告院內索引卡紀錄
    表、臺灣高等法院被告全國前案紀錄表各一份附卷足據，其於前開刑之執行完畢
    後，五年以內再犯有期徒刑以上之本罪，係累犯，應依同法第四十七條之規定，
    加重其刑，並遞加重之。爰審酌被告駕車肇事對於告訴人所造成之危害非輕，且
    於肇事後逃逸，違反救助義務，惡性非輕，惟審酌其犯後坦承犯後，態度良好，
    及被告雖有意與告訴人和解，惟因雙方對和解金額無法達成共識，致未能達成民
    事和解等一切情狀，分別量處如主文所示之刑，並定其應執行之刑。
據上論斷，應依刑事訴訟法第二百九十九條第一項前段、第二百七十三條之一第一項
，道路交通安全處罰條例第八十六條第一項，刑法第一百八十五條之四、第二百八十
四條第一項前段、第五十一條第五款、第四十七條，罰金罰鍰提高標準條例第一條前
段，判決如主文。
本案經檢察官丙○○到庭執行職務。
中      華      民      國      九十二    年    十二      月    十一    日
                                  臺灣高雄地方法院刑事交通法庭
                                      法  官  何秀燕
右正本證明與原本無異。
如不服本判決，得於判決書送達之翌日起十日內，以書狀敘述理由，向本庭提出上訴。
                          書記官  顏平國
中    華    民    國      九十二      年    十二      月      十一      日


司法院資訊處製作；財團法人民間司法改革基金會備份。
